# 请教陈老师，关于所得税

提问人：gotoschool_ 时间：2023-02-10 10:20:57
请教陈老师：
超正常信用条件分期分款购买固定资产，会计以现值入账，请问计税基础等于入账价值吗？

回答人：chenyiwei
个人理解，税法中似乎对此无直接、明确的规定。参照《企业所得税法实施条例》第五十八条（三）“融资租入的固定资产，以租赁合同约定的付款总额和承租人在签订租赁合同过程中发生的相关费用为计税基础，租赁合同未约定付款总额的，以该资产的公允价值和承租人在签订租赁合同过程中发生的相关费用为计税基础”，似乎计税基础是应付租金总额，不同于入账价值。
建议与税务专业人士咨询确认。